# 请教：一个固定资产折旧问题

提问人：lllgggppp167 时间：2011-07-12 11:50:11
一个企业建造固定资产后一直未进行投产，其实质是已可生产产品，请问是否应将对此固定资产计提折旧

回答人：chenyiwei
如果实质上已经达到预定可使用状态的（可根据《企业会计准则第 17 号——借款费用》第十三条所列的标准判断），则应当计提折旧，不论是否实际上是否已经投入使用。 关于持有待售问题，根据《企业会计准则解释第 1 号》第六条规定，同时满足下列条件的非流动资产应当划分为持有待售：一是企业已经就处置该非流动资产作出决议；二是企业已经与受让方签订了不可撤销的转让协议；三是该项转让将在一年内完成。因此，如果仅仅有意向处置，但尚未达成不可撤销的协议的，不能作为持有待售非流动资产。